【裁判字號】    89,易,431
【裁判日期】    890615
【裁判案由】    竊盜
【裁判全文】
臺灣桃園地方法院刑事判決                          八十九年度易字第四三一號
    公  訴  人  臺灣桃園地方法院檢察署檢察官
    被      告  甲○○
右列被告因竊盜案件，經檢察官提起公訴（八十八年度偵字第一一二九四號），本院
判決如左：
    主  文
甲○○竊盜，累犯，處有期徒刑陸月。
    事  實
一、甲○○曾於民國八十五年間因違反藥事法案件，經本院判處有期徒刑七月，於八
    十七年十二月二十六日執行完畢，仍不知悔改，復意圖為自己不法之所有，於八
    十八年六月七日凌晨四時許，至桃園縣八德市○○路二八一號之無人居住由戊○○所經營之全家福汽車商行內，竊取戊○○所有之車牌號碼ＡＧ─００一一號自
    用小客車一部（按該車原係登記為普仕忠所有，但普仕忠已將之出售予戊○○，
    惟戊○○尚未辦理過戶登記），得手後供己使用，並於同年六月十六日凌晨零時
    許，由其友人綽號「小宋」之男子駕駛該車搭載甲○○及其友人鍾美玲行經桃園
    縣桃園市○○路長榮加油站前為桃園縣警察局龜山分局員警圍捕，但因「小宋」
    駕駛該車衝撞警車而逃逸，嗣於同年七月九日下午二時許，在桃園縣中壢市○○
    路六十三號四樓之十二甲○○之租屋處為警查獲鍾美玲後（按甲○○則於同年七
    月九日凌晨零時二十分許，在桃園縣中壢市○○○街黃昏市場旁，因違反毒品危
    害防制條例案件，經桃園縣警察局平鎮分局查獲），經警循線查獲上情。
二、案經桃園縣警察局龜山分局報請臺灣桃園地方法院檢察署檢察官偵查起訴。
    理  由
一、訊據被告甲○○矢口否認有右揭竊盜犯行，辯稱：前開自用小客車係伊友人丁○○借予伊使用，且於八十八年七月間與丁○○在勒戒所勒戒時，同一囚房之乙○○、己○○及丙○○等人有聽見丁○○自承車子是他偷的，該車非伊所竊取云云
    。經查：(一)前揭自用小客車確係戊○○向普仕忠買受但尚未辦理過戶登記，並於
    右揭時地失竊等情，業經被害人戊○○於警訊及本院訊問時（見本院八十九年四
    月六日訊問筆錄）指述綦詳，並有車輛竊盜、車牌失竊資料個別查詢報表─查詢
    車輛認可資料一紙附卷可稽；(二)丁○○未曾交付前揭自用小客車予被告使用一節
    ，非但已據證人丁○○於警訊、檢察官偵查及本院訊問時（見本院八十九年四月
    六日訊問筆錄）陳明不移，且證人乙○○亦未聽聞丁○○曾經自承該車係其竊取
    或借予被告等情，復據證人乙○○結證在卷（見本院八十九年五月四日訊問筆錄
    、同年六月一日審判筆錄），佐以被告於警訊中供稱：「於八十八年六月十六日
    凌晨零時許，由伊友人『小宋』駕駛前開自用小客車搭載伊及友人鍾美玲在桃園
    市○○路長榮加油站前為警圍捕逃逸後，我就叫『阿昌』將該車開到中壢市○○
    路土地公廟丟棄（見偵查卷第四頁正、背面）」等語，再參以上開自用小客車係
    一九九一年份、排氣量為二千五百西西之ＢＭＷ廠牌之名貴轎車（見同上查詢車
    輛認可資料）等情，若果係被告向他人借用，衡情豈有不亟思返還以免負擔鉅額
    民事賠償之理，惟被告不此之圖，反將之任意丟棄，殊與常理相悖，若非竊取而
    來，斷無任意丟棄之理，顯見被告諉以係向丁○○借用云云，要屬飾詞圖卸，至
    為明灼，綜上所述，本件事證明確，被告所辯上情，自不足採，其犯行堪以認定
    。再查被告聲請傳訊證人鍾美玲，以證明其是否借車等語，然被告已供承：「她
    沒有看見我借車（見本院八十九年六月一日審判筆錄）」等語，可見鍾美玲並未
    親見，無從為被告有利之認定，且本院認本件事證已明，核無傳訊之必要，併予
    敘明。
二、核被告所為，係犯刑法第三百二十條第一項之竊盜罪。被告有如事實欄所示之科
    刑及執行紀錄，有臺灣高等法院檢察署刑案紀錄簡覆表在卷可按，其於五年之內
    ，再犯有期徒刑以上之本罪，為累犯，應依刑法第四十七條之規定加重其刑。爰
    審酌被告之素行、犯罪所生之危害及犯罪後之態度等一切情狀，量處如主文所示
    之刑，以示懲儆。
據上論斷，應依刑事訴訟法第二百九十九條第一項前段，刑法第三百二十條第一項、
第四十七條，罰金罰鍰提高標準條例第一條前段，判決如主文。
本案經檢察官魏雯祈到庭執行職務。
中      華      民      國    八十九    年      六      月     十五     日
                                臺灣桃園地方法院刑事第三庭
                                      法  官  曾  家  貽
右正本證明與原本無異。
如不服本判決，應於判決送達後十日內向本院提出上訴狀（應附繕本），上訴於臺灣
高等法院。
                                      書記官  陳      珊
中      華      民      國    八十九    年六      月     十六     日
附論罪科刑依據之法條：
刑法第三百二十條第一項：
意圖為自己或第三人不法之所有，而竊取他人之動產者，為竊盜罪，處五年以下有期
徒刑、拘役或五百元（現已提高十倍為五仟元）以下罰金。


司法院資訊處製作；財團法人民間司法改革基金會備份。
